臺灣桃園地方法院刑事簡易判決　　　　100年度審簡字第307號
公　訴　人　臺灣桃園地方法院檢察署檢察官
被　　　告　劉士榮
上列被告因商業會計法等案件，經檢察官提起公訴（98年度偵字
第12935 號），被告自白犯罪，本院認宜簡易判決處刑，爰不經
通常審判程序，逕以簡易判決處刑如下：
    主      文
劉士榮連續犯稅捐稽徵法第四十三條第一項之幫助逃漏稅捐罪，
處有期徒刑肆月，如易科罰金，以銀元佰元即新臺幣玖佰元折
算壹日；減為有期徒刑貳月，如易科罰金，以銀元佰元即新臺
幣玖佰元折算壹日。
    事實及理由
一、劉士榮係址設桃園縣中壢市○○路58號1 樓之「久木工程股
    份有限公司」（下稱久木公司）及址設同縣市○○○路37巷
    20號1 樓之「順大益機電有限公司」（下稱順大益公司）之
    實際負責人，於民國94年年底，因久木公司與順大益公司經
    營狀況不佳，為求虛增久木公司與順大益公司營業額以利向
    銀行申辦貸款，明知久木公司與順大益公司自94年12月起即
    未實際營業，亦未曾分別銷貨予如附表一、三所示之公司，
    且可預見王年泰欲以久木公司及順大益公司虛偽開立不實之
    統一發票予其他公司行號申報扣抵銷項稅額（王年泰涉嫌部
    分，業經臺灣板橋地方法院檢察署以案件曾經判決確定為由
    於98年1 月12日以98年度偵字第2460號為不起訴處分），供
    作逃漏稅捐之用，竟基於幫助納稅義務人逃漏稅捐之概括犯
    意，先後於94年12月10日及95年1 月間某日，在桃園縣楊梅
    市某麥當勞內，將久木公司及順大益公司94年11、12月份及
    95年1、2月份之統一發票交付予王年泰使用，任由王年泰於
    94年12月至95年2 月間，連續以久木公司及順大益公司為銷
    售人之名義，填製如附表一、三所示不實之統一發票，並將
    之交付予如附表一、三所示之公司，由各該公司分別持以作
    為進項憑證申報營業稅，以此不正當方式連續幫助如附表一
    、三所示之公司分別逃漏如附表一、三所示之營業稅，合計
    久木公司共幫助附表一所示公司逃漏營業稅額達新臺幣（下
    同）1,551, 352元，順大益公司則幫助附表三所示公司逃漏
    營業稅達1,077,464 元，均足以生損害於稅捐稽徵機關核課
    稅額之公平及正確性。
二、證據名稱：
  (一)被告劉士榮於本院行準備程序時之自白。
  (二)證人王年泰於警詢、偵訊時之證述，證人劉資群、賴木水、
    李碧蓮、張雪婷、巫秀珠、黃彬、劉吳孟女於偵訊時之具結
    證述。
  (三)被告函財政部臺灣省北區國稅區中壢分處及附件發票明細、
    證人巫秀珠出示之久木公司及順大益公司94年11月至12月、
    95年1月至2月之營業人使用三聯式統一發票明細表、進項憑
    證明細表及立信會計師事務所帳冊簽收單、久木公司涉嫌虛
    設行號相關資料分析表、久木公司涉嫌虛設行號涉案明細表
    、順大益公司涉嫌虛設行號相關資料分析表、財政部臺灣省
    北區國稅局100年5月12日北區國稅審四字第1001021857號函
    及附件久木公司及順大益公司94年7月至95年2月銷項專案申
    請調檔查核清單暨饒強營造有限公司等7 家營業人稅籍資料
    各1份，順大益公司營業稅稅籍資料1紙、久木公司營業稅稅
    籍資料6紙、保管條2紙。
三、新舊法比較：
    查被告為上開行為後，刑法已於94年2月2日修正公布，並於
    95年7月1日施行，修正後第2條第1項規定：「行為後法律有
    變更者，適用行為時之法律。但行為後之法律有利於行為人
    者，適用最有利於行為人之法律。」此項修正乃為符合刑法
    第1 條罪刑法定主義之要求，貫徹法律禁止溯及既往原則，
    屬規範行為後法律變更所生新舊法律比較適用之準據法，無
    比較新舊法之問題，應逕適用修正後刑法決定新舊法之適用
    ，先予敘明。又刑法第2條第1項既曰法律，自較刑之範圍為
    廣；除法律有特別規定者（如修正後刑法第2條第2項非拘束
    人身自由之保安處分適用裁判時法，修正後刑法施行法第 9
    條之3 規定之情形），應依其規定；或事關執行之緩刑之宣
    告，或犯罪在刑法修正施行前，自首在刑法施行後之自首部
    分，或程序之規定（程序從新，如刑法第40條沒收宣告之程
    序規定），應適用裁判時之修正後刑法之規定外；依修正後
    刑法第2條第1項比較時，應就罪刑有關之共犯、未遂犯、連
    續犯、牽連犯、結合犯，以及累犯加重，自首減輕暨其他法
    定加減原因（如身分加減）與加減例等一切情形，綜其全部
    之結果而為比較後整個適用，不能割裂而分別適用有利益之
    條文，緩刑部分則應逕適用新法，有最高法院95年5 月23日
    95年度第8 次刑庭會議決議足資參佐。惟此所謂割裂適用，
    係指與罪刑有關之本刑而言，不包括易刑處分在內，有關易
    科罰金及易服勞役之折算標準，應分別為新舊法有利不利之
    比較，依刑法第2條第1項從舊從輕原則定其易刑之折算標準
    ，最高法院亦著有96年度臺上字第2790、6956號判決意旨足
    憑。茲就新舊法之比較適用說明如下：
  (一)連續犯部分：修正前刑法第56條連續犯之規定，業於94年 2
    月2 日修正廢除，並於95年7 月1 日施行，此條文廢除雖非
    犯罪構成要件之變更，但顯已影響行為人刑罰之法律效果，
    自屬法律有變更。查被告劉士榮上開數次幫助納稅義務人以
    不正當方法逃漏稅捐之犯行，依修正前刑法連續犯之規定應
    各以一罪論，而依新刑法規定則應將多次犯行分論併罰，比
    較新舊法結果，以舊刑法較有利於被告，自應適用修正前刑
    法第56條之規定。
  (二)易科罰金之折算標準部分：如依修正前刑法第41條第1 項及
    廢止前罰金罰鍰提高標準條例第2條之規定，應以銀元3百元
    即新臺幣9百元折算1日，惟若依修正後刑法第41條第1 項前
    段（原罰金罰鍰提高標準條例第2 條已同時刪除）之規定，
    應以新臺幣1千元、2千元或3千元折算1日，二者相較之下，
    應以修正前之規定較有利於被告。
  (三)綜合上述各條文修正前後之比較，行為時之法律較有利於行
    為人，依刑法第2條第1項前段之規定，應整體適用被告行為
    時即修正前刑法之規定。
四、論罪部分：
  (一)被告劉士榮明知久木公司及順大益公司於上揭期間並無銷貨
    之事實，仍將久木公司及順大益公司94年11、12月份及95年
    1、2月份之統一發票交付予王年泰使用，王年泰則將附表一
    （扣除下述順泰砂石有限公司未申報之編號8 至11、14不實
    統一發票及國順預拌混凝土股份有限公司未申報之編號1、2
    及4 不實統一發票）、附表三之不實統一發票交由附表一、
    三所示之公司作為進項憑證並持之向稅捐機關申報扣抵營業
    稅款，因而幫助該等公司逃漏營業稅。是核被告劉士榮所為
    ，係犯稅捐稽徵法第43條第1 項之幫助逃漏稅捐罪。又稅捐
    稽徵法第43條第1 項雖為一獨立之犯罪型態，與刑法上之幫
    助犯具有絕對之從屬性者不同，然法文既曰幫助犯第41條之
    罪，自應排除共同正犯之適用（最高法院86年度台上字第83
    3 號、87年度台非字第79號判決意旨參照），故就上開幫助
    他人逃漏稅捐犯行，被告與王年泰無論以共同正犯之餘地。
    又被告先後多次幫助他人逃漏稅捐，時間緊接、方法相同，
    復觸犯構成要件相同之罪名，顯係基於概括犯意為之，應依
    修正前刑法第56條連續犯規定以一罪論，並依法加重其刑。
  (三)爰審酌被告幫助納稅義務人以不正當方法逃漏稅捐之動機及
    目的係為一己私利，而影響稅捐稽徵機關對於營利事業所得
    稅核課之正確性，且幫助逃漏稅捐之數額非微，惟其犯罪後
    終能坦承犯行，犯後態度尚佳等一切情狀，量處如主文所示
    之刑，又被告行為後關於易科罰金之折算標準法律有所變更
    ，而以修正前之相關條文較有利於被告，已如前述，是依修
    正前刑法第41條第1 項前段、廢止前罰金罰鍰提高標準條例
    第2 條規定，諭知易科罰金之折算標準。末查被告上開犯罪
    時間，係在中華民國九十六年罪犯減刑條例規定之基準日即
    96年4月24日之前，應依該條例第2條第1項第3款之規定，減
    其宣告刑期二分之一，並依修正前刑法第41條第1 項前段、
    廢止前罰金罰鍰提高標準條例第2 條規定，諭知易科罰金之
    折算標準。
五、公訴意旨另以：劉士榮係久木公司及順大益公司之實際負責
    人，為商業會計法所定之商業負責人，明知久木公司與順大
    益公司自94年12月起即未實際營業，亦未曾分別銷貨予如附
    表一、二（即本件附表一至四）所示之公司，竟與王年泰共
    同基於填製不實會計憑證之概括犯意聯絡，先後於94年12月
    10日及95年1月間某日，在桃園縣楊梅市某麥當勞內，將久
    木公司及順大益公司94年11、12月份及95年1、2月份之統一
    發票交付予王年泰使用，任由王年泰於94年12月至95年2月
    間，連續以久木公司及順大益公司為銷售人之名義，填製如
    附表一、二所示不實之會計憑證即統一發票，並將之交付予
    如附表一、二所示之公司，而認被告劉士榮除涉犯稅捐稽徵
    法第43條第1 項之幫助逃漏稅捐罪外，亦涉犯修正前商業會
    計法第71條第1項之填載不實會計憑證罪。
  (一)按稅捐稽徵法第41條之規定係屬結果犯，除犯罪之目的在逃
    漏稅捐外，並須有逃漏應納稅捐之結果事實，始足構成該條
    之罪。而同法第43條所規定之幫助犯第41條之罪，當亦應以
    受幫助之納稅義務人確有犯第41條之事實與結果者，方有幫
    助逃漏稅捐罪責成立之可言（最高法院91年度臺上字第21 6
    號判決意旨參照）。經查，附表一之順泰砂石有限公司雖取
    得久木公司開立之編號8 至11、14不實統一發票、國順預拌
    混凝土股份有限公司亦取得久木公司開立之編號1、2及4 不
    實統一發票，然均未提出申報抵扣銷項稅額，有久木公司專
    案申請調檔查核清單1 份在卷可稽，則上開公司就此部分既
    無從構成逃漏稅犯行，被告就此部分自亦不構成幫助他人逃
    漏稅犯行，合先敘明。再按「虛設行號本身原無進銷貨事實
    ，而營業稅之課徵係針對營業行為，虛設行號既無營業行為
    ，自不能課徵營業稅，且因其實際上完全無營業行為，亦無
    營利事業所得可言，因此均無本身逃漏稅捐情形。而販賣發
    票於其他虛設行號沖帳，因其他虛設行號亦無課稅問題，故
    亦不能論以幫助他人逃漏稅捐刑責」，乃意指販售虛開之統
    一發票予虛設之公司、商號，因該虛設之公司、商號並無營
    業行為，自無庸繳納營業稅或營利事業所得稅，而無逃漏稅
    捐之問題，故販售虛開統一發票予該等公司或商號之人，亦
    不能論以幫助他人逃漏稅捐罪。非謂販售虛開之統一發票予
    有實際營業行為之公司、商號，偽充進項憑證，申報營利事
    業所得稅，亦不構成幫助他人逃漏稅捐罪。（最高法院92年
    度臺上字第2286號判決意旨參照）。經查，附表二、四之公
    司為虛設行號，此有久木公司及順大益公司之專案申請調檔
    查核清單各1 份在卷為憑，揆諸上開說明，因附表二、四之
    虛設公司並無實際營業行為，要無逃漏稅捐之情形，故被告
    就此部分亦無幫助他人逃漏稅捐可言。
  (二)次按95年5月24日修正公布前、後之商業會計法第71條第1款
    填製不實會計憑證罪，犯罪主體必須為商業負責人、主辦及
    經辦會計人員或依法受託代他人處理會計事物之人員，自屬
    因身分或特定關係始能成立之犯罪。按修正前商業會計法第
    4條規定「本法所稱商業負責人依公司法第8條、商業登記法
    第9條及其他法律有關之規定。」（95年5月24日修正為「本
    法所定商業負責人之範圍，依公司法、商業登記法及其他法
    律有關之規定。」）而公司法第8 條規定之公司負責人並不
    包含所謂「實際負責人」在內（最高法院97年度台上字第20
    44號判決意旨可資參照）。經查，本件久木公司之名義負責
    人為劉吳孟女（89年4月11日至95年1月4 日）及劉芳怡（95
    年1月5日至95年5月1日，現已更名為劉覲瑜），順大益公司
    之名義負責人則為林世賢，有順大益公司營業稅稅籍資料 1
    紙、久木公司營業稅稅籍資料6 紙、久木公司及順大益公司
    之涉嫌虛設行號相關資料分析表各1 份在卷足憑，並經被告
    於檢察事務官詢問及偵訊時、證人劉吳孟女及劉覲瑜於偵訊
    時、證人林世賢於法務部調查局桃園縣調查站詢問及檢察事
    務官詢問時陳述明確，是被告既僅係實際負責人，自不屬本
    條犯罪主體之「商業負責人」。又查，久木公司及順大益公
    司之會計業務係由不知情之立信會計師事務所人員巫秀珠及
    賴水木等人所經辦，此據證人巫秀珠及賴水木於偵訊時陳述
    明確，是被告亦非屬主辦或經辦會計之人員。此外，卷內亦
    查無積極證據以資證明被告係依法受託代他人處理會計業務
    之人員。是被告不具檢察官所指上開罪名之主體資格，自不
    構成該罪之正犯。
  (三)另刑法第215 條之從事業務者登載不實罪，係以從事業務之
    人，明知為不實之事項，而登載於其業務上作成之文書，足
    以生損害於公眾或他人，為其構成要件，亦屬於身分犯之一
    種（最高法院97年度台上字第2915號判決意旨參照）。被告
    因不具特定身分關係，亦無法證明被告與特定身分關係之人
    具有共犯（共同正犯、教唆犯、幫助犯）情形，故亦不構成
    刑法第215 條之罪之正犯或間接正犯，併此敘明。
  (四)綜上，本院查無積極證據足資證明被告就此部分具檢察官所
    指稅捐稽徵法第43條第1 項之幫助逃漏稅捐罪，及修正前商
    業會計法第71條第1項之填載不實會計憑證罪（或刑法第215
    條之從事業務者登載不實罪）之主體資格，是應認不能證明
    犯罪，惟公訴意旨認被告所犯此部分之違反修正前商業會計
    法第71條第1 款填載不實會計憑證罪，與前揭之違反稅捐稽
    徵法第43條第1 項之幫助逃漏稅捐罪間，有方法、目的之牽
    連關係，及連續犯之關係，為裁判上一罪，是不另為無罪之
    諭知，併此敘明。
六、依刑事訴訟法第449條第2項、第3項、第454條第1項，稅捐
    稽徵法第43條第1項，修正後刑法第2條第1項前段、第11條
    前段，修正前刑法第56條、第41條第1項前段，廢止前罰金
    罰鍰提高標準條例第2條，中華民國九十六年罪犯減刑條例
    第2條第1項第3款、第7條、第9條，逕以簡易判決處刑如主
    文。
七、如不服本判決，得自判決送達之日起10日內，向本院提出上
    訴書狀，上訴於第二審法院。
中    華    民    國   100    年    11    月    28    日
                  刑事庭    法  官  黃翊哲
附表一：久木公司所開立不實統一發票明細表
┌──────┬──┬────┬──────┬─────┬─────┬──┐
│取得不實統一│編號│統一發票│發票字軌號碼│銷售金額（│幫助逃漏營│是否│
│發票之營業人│    │開立年月│            │新臺幣）  │業稅額（新│申報│
│名稱        │    │        │            │          │臺幣）    │扣抵│
│            │    │        │            │          │          │    │
├──────┼──┼────┼──────┼─────┼─────┼──┤
│饒強營造有限│1   │94/11   │JU00000000  │950,000   │47,500    │ˇ  │
│公司        ├──┼────┼──────┼─────┼─────┼──┤
│            │2   │94/11   │JU00000000  │1,000,000 │50,000    │ˇ  │
│            ├──┼────┼──────┼─────┼─────┼──┤
│            │3   │94/12   │JU00000000  │800,000   │40,000    │ˇ  │
│            ├──┼────┼──────┼─────┼─────┼──┤
│            │4   │94/12   │JU00000000  │750,000   │37,500    │ˇ  │
│            ├──┼────┼──────┼─────┼─────┼──┤
│            │張數│4       │合計        │3,500,000 │175,000   │4   │
├──────┼──┼────┼──────┼─────┼─────┼──┤
│嘉鎰營造有限│1   │94/11   │JU00000000  │210,000   │10,500    │ˇ  │
│公司        ├──┼────┼──────┼─────┼─────┼──┤
│            │2   │94/11   │JU00000000  │398,750   │19,937    │ˇ  │
│            ├──┼────┼──────┼─────┼─────┼──┤
│            │3   │94/12   │JU00000000  │402,050   │20,102    │ˇ  │
│            ├──┼────┼──────┼─────┼─────┼──┤
│            │張數│3       │合計        │1,010,800 │50,539    │3   │
├──────┼──┼────┼──────┼─────┼─────┼──┤
│成嘉營造有限│1   │94/11   │JU00000000  │315,350   │15,768    │ˇ  │
│公司        ├──┼────┼──────┼─────┼─────┼──┤
│            │2   │94/11   │JU00000000  │269,360   │13,468    │ˇ  │
│            ├──┼────┼──────┼─────┼─────┼──┤
│            │3   │94/12   │JU00000000  │355,250   │17,763    │ˇ  │
│            ├──┼────┼──────┼─────┼─────┼──┤
│            │4   │94/12   │JU00000000  │276,000   │13,800    │ˇ  │
│            ├──┼────┼──────┼─────┼─────┼──┤
│            │5   │94/12   │JU00000000  │285,200   │14,260    │ˇ  │
│            ├──┼────┼──────┼─────┼─────┼──┤
│            │張數│5       │合計        │1,501,160 │75,059    │5   │
├──────┼──┼────┼──────┼─────┼─────┼──┤
│彥韋營造工程│1   │94/11   │JU00000000  │800,000   │40,000    │ˇ  │
│股份有限公司├──┼────┼──────┼─────┼─────┼──┤
│            │2   │94/11   │JU00000000  │700,000   │35,000    │ˇ  │
│            ├──┼────┼──────┼─────┼─────┼──┤
│            │張數│2       │合計        │1,500,000 │75,000    │2   │
├──────┼──┼────┼──────┼─────┼─────┼──┤
│順泰砂石有限│1   │94/12   │JU00000000  │946,951   │47,348    │ˇ  │
│公司        ├──┼────┼──────┼─────┼─────┼──┤
│            │2   │94/12   │JU00000000  │839,515   │41,976    │ˇ  │
│            ├──┼────┼──────┼─────┼─────┼──┤
│            │3   │94/12   │JU00000000  │743,060   │37,153    │ˇ  │
│            ├──┼────┼──────┼─────┼─────┼──┤
│            │4   │94/12   │JU00000000  │880,080   │44,004    │ˇ  │
│            ├──┼────┼──────┼─────┼─────┼──┤
│            │5   │94/12   │JU00000000  │817,260   │40,863    │ˇ  │
│            ├──┼────┼──────┼─────┼─────┼──┤
│            │6   │94/12   │JU00000000  │835,050   │41,753    │ˇ  │
│            ├──┼────┼──────┼─────┼─────┼──┤
│            │7   │94/12   │JU00000000  │560,027   │28,001    │ˇ  │
│            ├──┼────┼──────┼─────┼─────┼──┤
│            │8   │95/02   │KU00000000  │47,500    │0         │  │
│            ├──┼────┼──────┼─────┼─────┼──┤
│            │9   │95/02   │KU00000000  │57,000    │0         │  │
│            ├──┼────┼──────┼─────┼─────┼──┤
│            │10  │95/02   │KU00000000  │52,250    │0         │  │
│            ├──┼────┼──────┼─────┼─────┼──┤
│            │11  │95/02   │KU00000000  │52,250    │0         │  │
│            ├──┼────┼──────┼─────┼─────┼──┤
│            │12  │95/02   │KU00000000  │705,185   │35,259    │ˇ  │
│            ├──┼────┼──────┼─────┼─────┼──┤
│            │13  │95/02   │KU00000000  │620,778   │31,039    │ˇ  │
│            ├──┼────┼──────┼─────┼─────┼──┤
│            │14  │95/02   │KU00000000  │47,500    │0         │  │
│            ├──┼────┼──────┼─────┼─────┼──┤
│            │15  │95/02   │KU00000000  │841,269   │42,063    │ˇ  │
│            ├──┼────┼──────┼─────┼─────┼──┤
│            │16  │95/02   │KU00000000  │807,405   │40,370    │ˇ  │
│            ├──┼────┼──────┼─────┼─────┼──┤
│            │張數│16      │合計        │8,596,580 │429,829   │11  │
├──────┼──┼────┼──────┼─────┼─────┼──┤
│吉宸營造有限│1   │94/11   │JU00000000  │500,000   │25,000    │ˇ  │
│公司        │    │        │            │          │          │    │
│            ├──┼────┼──────┼─────┼─────┼──┤
│            │張數│1       │合計        │500,000   │25,000    │1   │
├──────┼──┼────┼──────┼─────┼─────┼──┤
│順寶建材企業│1   │94/11   │JU00000000  │926,100   │46,305    │ˇ  │
│有限公司    ├──┼────┼──────┼─────┼─────┼──┤
│            │2   │94/11   │JU00000000  │600,000   │30,000    │ˇ  │
│            ├──┼────┼──────┼─────┼─────┼──┤
│            │3   │94/11   │JU00000000  │750,000   │37,500    │ˇ  │
│            ├──┼────┼──────┼─────┼─────┼──┤
│            │4   │94/11   │JU00000000  │643,500   │32,175    │ˇ  │
│            ├──┼────┼──────┼─────┼─────┼──┤
│            │5   │94/11   │JU00000000  │895,800   │44,790    │ˇ  │
│            ├──┼────┼──────┼─────┼─────┼──┤
│            │6   │94/11   │JU00000000  │655,500   │32,775    │ˇ  │
│            ├──┼────┼──────┼─────┼─────┼──┤
│            │7   │94/12   │JU00000000  │869,100   │43,455    │ˇ  │
│            ├──┼────┼──────┼─────┼─────┼──┤
│            │8   │94/12   │JU00000000  │613,500   │30,675    │ˇ  │
│            ├──┼────┼──────┼─────┼─────┼──┤
│            │9   │94/12   │JU00000000  │805,800   │40,290    │ˇ  │
│            ├──┼────┼──────┼─────┼─────┼──┤
│            │10  │94/12   │JU00000000  │715,500   │35,775    │ˇ  │
│            ├──┼────┼──────┼─────┼─────┼──┤
│            │11  │94/12   │JU00000000  │796,800   │39,840    │ˇ  │
│            ├──┼────┼──────┼─────┼─────┼──┤
│            │張數│11      │合計        │8,271,600 │413,580   │11  │
├──────┼──┼────┼──────┼─────┼─────┼──┤
│國順預拌混凝│1   │95/02   │KU00000000  │58,200    │0         │  │
│土股份有限公├──┼────┼──────┼─────┼─────┼──┤
│司          │2   │95/02   │KU00000000  │48,500    │0         │  │
│            ├──┼────┼──────┼─────┼─────┼──┤
│            │3   │95/02   │KU00000000  │670,273   │33,514    │ˇ  │
│            ├──┼────┼──────┼─────┼─────┼──┤
│            │4   │95/02   │KU00000000  │63,050    │0         │  │
│            ├──┼────┼──────┼─────┼─────┼──┤
│            │5   │95/02   │KU00000000  │510,863   │25,543    │ˇ  │
│            ├──┼────┼──────┼─────┼─────┼──┤
│            │6   │95/02   │KU00000000  │655,690   │32,784    │ˇ  │
│            ├──┼────┼──────┼─────┼─────┼──┤
│            │7   │95/02   │KU00000000  │655,690   │32,784    │ˇ  │
│            ├──┼────┼──────┼─────┼─────┼──┤
│            │8   │95/02   │KU00000000  │336,656   │16,833    │ˇ  │
│            ├──┼────┼──────┼─────┼─────┼──┤
│            │張數│8       │合計        │2,829,172 │141,458   │5   │
├──────┼──┼────┼──────┼─────┼─────┼──┤
│長泰企業有限│1   │94/12   │JU00000000  │974,656   │48,733    │ˇ  │
│公司        ├──┼────┼──────┼─────┼─────┼──┤
│            │2   │94/12   │JU00000000  │649,782   │32,489    │ˇ  │
│            ├──┼────┼──────┼─────┼─────┼──┤
│            │3   │95/02   │KU00000000  │185,804   │9,290     │ˇ  │
│            ├──┼────┼──────┼─────┼─────┼──┤
│            │4   │95/02   │KU00000000  │135,024   │6,751     │ˇ  │
│            ├──┼────┼──────┼─────┼─────┼──┤
│            │5   │95/02   │KU00000000  │527,580   │26,379    │ˇ  │
│            ├──┼────┼──────┼─────┼─────┼──┤
│            │6   │95/02   │KU00000000  │844,899   │42,245    │ˇ  │
│            ├──┼────┼──────┼─────┼─────┼──┤
│            │張數│6       │合計        │3,317,745 │165,887   │6   │
├──────┴──┴────┴──────┼─────┴─────┼──┤
│合    計                                  │             1,551,352│48  │
└─────────────────────┴───────────┴──┘
附表二：取得久木公司所開立不實統一發票之營業人為虛設行號
        部分
┌──────┬────┬──────┬─────┬─────┐
│取得不實統一│統一發票│發票字軌號碼│銷售金額（│稅額（新臺│
│發票之營業人│開立年月│            │新臺幣）  │幣）      │
│名稱        │        │            │          │          │
│            │        │            │          │          │
├──────┼────┼──────┼─────┼─────┤
│松融企業有限│94/11   │JU00000000  │161,000   │8,050     │
│公司        ├────┼──────┼─────┼─────┤
│            │94/11   │JU00000000  │154,000   │7,700     │
├──────┼────┼──────┼─────┼─────┤
│大洲企業社  │94/11   │JU00000000  │395,469   │19,773    │
│            ├────┼──────┼─────┼─────┤
│            │94/11   │JU00000000  │544,655   │27,233    │
│            ├────┼──────┼─────┼─────┤
│            │94/11   │JU00000000  │580,545   │29,027    │
└──────┴────┴──────┴─────┴─────┘
附表三：順大益公司所開立不實統一發票明細表
┌──────┬──┬────┬──────┬─────┬─────┬──┐
│取得不實統一│編號│統一發票│發票字軌號碼│銷售金額（│幫助逃漏營│是否│
│發票之營業人│    │開立年月│            │新臺幣）  │業稅額（新│申報│
│名稱        │    │        │            │          │臺幣）    │扣抵│
│            │    │        │            │          │          │    │
├──────┼──┼────┼──────┼─────┼─────┼──┤
│拓磊實業有限│1   │95/02   │KU00000000  │419,048   │20,952    │ˇ  │
│公司        │    │        │            │          │          │    │
│            ├──┼────┼──────┼─────┼─────┼──┤
│            │張數│1       │合計        │419,048   │20,952    │1   │
├──────┼──┼────┼──────┼─────┼─────┼──┤
│饒強營造有限│1   │94/11   │JU00000000  │225,000   │11,250    │ˇ  │
│公司        ├──┼────┼──────┼─────┼─────┼──┤
│            │2   │94/11   │JU00000000  │225,000   │11,250    │ˇ  │
│            ├──┼────┼──────┼─────┼─────┼──┤
│            │3   │94/12   │JU00000000  │325,000   │16,250    │ˇ  │
│            ├──┼────┼──────┼─────┼─────┼──┤
│            │4   │94/12   │JU00000000  │325,000   │16,250    │ˇ  │
│            ├──┼────┼──────┼─────┼─────┼──┤
│            │張數│4       │合計        │1,100,000 │55,000    │4   │
├──────┼──┼────┼──────┼─────┼─────┼──┤
│國懋營造有限│1   │94/11   │JU00000000  │350,000   │17,500    │ˇ  │
│公司        ├──┼────┼──────┼─────┼─────┼──┤
│            │2   │94/11   │JU00000000  │275,000   │13,750    │ˇ  │
│            ├──┼────┼──────┼─────┼─────┼──┤
│            │3   │94/12   │JU00000000  │295,000   │14,750    │ˇ  │
│            ├──┼────┼──────┼─────┼─────┼──┤
│            │4   │94/12   │JU00000000  │285,000   │14,250    │ˇ  │
│            ├──┼────┼──────┼─────┼─────┼──┤
│            │5   │94/12   │JU00000000  │295,000   │14,750    │ˇ  │
│            ├──┼────┼──────┼─────┼─────┼──┤
│            │張數│5       │合計        │1,500,000 │75,000    │5   │
├──────┼──┼────┼──────┼─────┼─────┼──┤
│偉唐營造有限│1   │94/11   │JU00000000  │400,000   │20,000    │ˇ  │
│公司        ├──┼────┼──────┼─────┼─────┼──┤
│            │2   │94/11   │JU00000000  │300,000   │15,000    │ˇ  │
│            ├──┼────┼──────┼─────┼─────┼──┤
│            │3   │94/12   │JU00000000  │300,000   │15,000    │ˇ  │
│            ├──┼────┼──────┼─────┼─────┼──┤
│            │張數│3       │合計        │1,000,000 │50,000    │3   │
├──────┼──┼────┼──────┼─────┼─────┼──┤
│順寶建材企業│1   │94/11   │JU00000000  │719,100   │35,955    │ˇ  │
│有限公司    ├──┼────┼──────┼─────┼─────┼──┤
│            │2   │94/11   │JU00000000  │710,400   │35,520    │ˇ  │
│            ├──┼────┼──────┼─────┼─────┼──┤
│            │3   │94/11   │JU00000000  │796,500   │39,825    │ˇ  │
│            ├──┼────┼──────┼─────┼─────┼──┤
│            │4   │94/11   │JU00000000  │809,100   │40,455    │ˇ  │
│            ├──┼────┼──────┼─────┼─────┼──┤
│            │5   │94/11   │JU00000000  │847,700   │42,385    │ˇ  │
│            ├──┼────┼──────┼─────┼─────┼──┤
│            │6   │94/11   │JU00000000  │769,500   │38,475    │ˇ  │
│            ├──┼────┼──────┼─────┼─────┼──┤
│            │7   │94/11   │JU00000000  │759,600   │379,980   │ˇ  │
│            ├──┼────┼──────┼─────┼─────┼──┤
│            │8   │94/11   │JU00000000  │848,750   │42,438    │ˇ  │
│            ├──┼────┼──────┼─────┼─────┼──┤
│            │9   │94/12   │JU00000000  │808,850   │40,443    │ˇ  │
│            ├──┼────┼──────┼─────┼─────┼──┤
│            │10  │94/12   │JU00000000  │835,800   │41,790    │ˇ  │
│            ├──┼────┼──────┼─────┼─────┼──┤
│            │11  │94/12   │JU00000000  │738,900   │36,945    │ˇ  │
│            ├──┼────┼──────┼─────┼─────┼──┤
│            │12  │94/12   │JU00000000  │773,100   │38,655    │ˇ  │
│            ├──┼────┼──────┼─────┼─────┼──┤
│            │13  │94/12   │JU00000000  │878,500   │43,925    │ˇ  │
│            ├──┼────┼──────┼─────┼─────┼──┤
│            │14  │94/12   │JU00000000  │789,600   │39,480    │ˇ  │
│            ├──┼────┼──────┼─────┼─────┼──┤
│            │15  │94/12   │JU00000000  │858,200   │42,910    │ˇ  │
│            ├──┼────┼──────┼─────┼─────┼──┤
│            │16  │94/12   │JU00000000  │699,600   │34,980    │ˇ  │
│            ├──┼────┼──────┼─────┼─────┼──┤
│            │17  │94/12   │JU00000000  │740,100   │37,005    │ˇ  │
│            ├──┼────┼──────┼─────┼─────┼──┤
│            │18  │94/12   │JU00000000  │546,700   │27,335    │ˇ  │
│            ├──┼────┼──────┼─────┼─────┼──┤
│            │張數│18      │合計        │13,930,000│696,501   │18  │
├──────┼──┼────┼──────┼─────┼─────┼──┤
│國順預拌混凝│1   │94/12   │JU00000000  │1,375,350 │68,768    │ˇ  │
│土股份有限公├──┼────┼──────┼─────┼─────┼──┤
│司          │2   │94/12   │JU00000000  │1,375,350 │68,768    │ˇ  │
│            ├──┼────┼──────┼─────┼─────┼──┤
│            │張數│2       │合計        │2,750,700 │137,536   │2   │
├──────┼──┼────┼──────┼─────┼─────┼──┤
│力行國際實業│1   │94/11   │JU00000000  │284,240   │14,212    │ˇ  │
│有限公司    │    │        │            │          │          │    │
│            ├──┼────┼──────┼─────┼─────┼──┤
│            │張數│1       │張數        │284,240   │14,212    │1   │
├──────┼──┼────┼──────┼─────┼─────┼──┤
│清泉流實業有│1   │94/11   │JU00000000  │269,800   │13,490    │ˇ  │
│限公司      ├──┼────┼──────┼─────┼─────┼──┤
│            │2   │94/11   │JU00000000  │295,450   │14,773    │ˇ  │
│            ├──┼────┼──────┼─────┼─────┼──┤
│            │張數│2       │合計        │565,250   │28,263    │2   │
├──────┴──┴────┴──────┼─────┴─────┼──┤
│合    計                                  │             1,077,464│36  │
└─────────────────────┴───────────┴──┘
附表四：取得順大益公司所開立不實統一發票之營業人為虛設行
        號部分
┌──────┬────┬──────┬─────┬─────┐
│取得不實統一│統一發票│發票字軌號碼│銷售金額（│稅額（新臺│
│發票之營業人│開立年月│            │新臺幣）  │幣）      │
│名稱        │        │            │          │          │
│            │        │            │          │          │
├──────┼────┼──────┼─────┼─────┤
│昶燊實業股份│94/11   │JU00000000  │150,430   │7,521     │
│有限公司    ├────┼──────┼─────┼─────┤
│            │94/11   │JU00000000  │674,340   │33,717    │
├──────┼────┼──────┼─────┼─────┤
│景豐軒實業有│94/12   │JU00000000  │730,000   │36,500    │
│限公司      ├────┼──────┼─────┼─────┤
│            │94/12   │JU00000000  │793,000   │39,650    │
│            ├────┼──────┼─────┼─────┤
│            │94/12   │JU00000000  │656,000   │32,800    │
│            ├────┼──────┼─────┼─────┤
│            │94/12   │JU00000000  │678,500   │33,925    │
├──────┼────┼──────┼─────┼─────┤
│升進企業有限│95/01   │KU00000000  │320,000   │16,000    │
│公司        │        │            │          │          │
├──────┼────┼──────┼─────┼─────┤
│金樹企業社  │95/01   │KU00000000  │295,450   │14,773    │
│            ├────┼──────┼─────┼─────┤
│            │95/01   │KU00000000  │599,950   │29,998    │
│            ├────┼──────┼─────┼─────┤
│            │95/01   │KU00000000  │266,000   │13,300    │
│            ├────┼──────┼─────┼─────┤
│            │95/01   │KU00000000  │295,450   │14,773    │
│            ├────┼──────┼─────┼─────┤
│            │95/01   │KU00000000  │408,600   │20,430    │
│            ├────┼──────┼─────┼─────┤
│            │95/01   │KU00000000  │346,750   │17,338    │
│            ├────┼──────┼─────┼─────┤
│            │95/01   │KU00000000  │327,750   │16,338    │
│            ├────┼──────┼─────┼─────┤
│            │95/01   │KU00000000  │123,500   │6,175     │
├──────┼────┼──────┼─────┼─────┤
│桓葆資源開發│94/12   │JU00000000  │800,000   │40,000    │
│有限公司    ├────┼──────┼─────┼─────┤
│            │94/12   │JU00000000  │700,080   │35,004    │
├──────┼────┼──────┼─────┼─────┤
│順廷發企業有│95/01   │KU00000000  │680,000   │34,000    │
│限公司      ├────┼──────┼─────┼─────┤
│            │95/01   │KU00000000  │54.,000   │27,000    │
│            ├────┼──────┼─────┼─────┤
│            │95/01   │KU00000000  │317,500   │15,875    │
│            ├────┼──────┼─────┼─────┤
│            │95/02   │KU00000000  │440,000   │22,000    │
│            ├────┼──────┼─────┼─────┤
│            │95/02   │KU00000000  │540,000   │27,000    │
│            ├────┼──────┼─────┼─────┤
│            │95/02   │KU00000000  │600,000   │30,000    │
│            ├────┼──────┼─────┼─────┤
│            │95/02   │KU00000000  │300,000   │15,000    │
├──────┼────┼──────┼─────┼─────┤
│嚴榮實業有限│95/01   │KU00000000  │546,000   │27,300    │
│公司        ├────┼──────┼─────┼─────┤
│            │95/01   │KU00000000  │568,000   │28,400    │
├──────┼────┼──────┼─────┼─────┤
│德釩實業有限│94/11   │JU00000000  │242,440   │12,122    │
│公司        ├────┼──────┼─────┼─────┤
│            │94/11   │JU00000000  │284,240   │14,212    │
└──────┴────┴──────┴─────┴─────┘
以上正本證明與原本無異。
                            書記官  林宜亭
中    華    民    國   100    年    11    月    28    日
附錄本案論罪科刑之法條
稅捐稽徵法第43條第1 項：
教唆或幫助犯第41條或第42條之罪者，處3 年以下有期徒刑、拘
役或科新臺幣6 萬元以下罰金。